Inventaris van het archief van de familie Heereman van Zuydtwijck, 1360-1880
Nationaal Archief, Den Haag
- Stukken betreffende onroerende goederen en rechten., II
  - Goederen en rechten in holland., B
    - Amsterdam., 5
      - Huizen en renten binnen de stad., a
        - Elders in Amsterdam., 5
          - Kaarten van diverse percelen gelegen op de hoek Reguliersgracht-Herengracht toebehorend aan Jan de Wael., [17e eeuw]; 1634; 2 stukken
          - Kwitantie van Frederik Jacob Heereman van Zuydtwijck wegens betaling van belastingen voor het jaar 1716 over bezittingen te Amsterdam., 1720; 1635; 1 stuk
          - Brief van George Leonard Schlatters aan Cornelia Heereman van Zuydtwijck betreffende een huis in de Hallsteeg te Amsterdam., 1723; 1636; 1 stuk
          - Akte van verhuur van een huis gelegen aan de Keizersgracht tussen de Leidse en de Spiegelstraat door Alexander van Susteren aan Pieter Mounierz., 1746; met akte van volmacht voor Jacob Schellings voor het beheer van de renten en goederen van Alexander van Susteren in de Noordelijke Nederlanden, en in het bijzonder twee huizen te Amsterdam, afgegeven door de curatoren over Van Susteren, 1751, met verklaring betreffende de bevoegdheid van notaris Peeter Huybrechtste Antwerpen voor wie de akte is gepasseerd., 1637; 2 stukken
      - Vicarieën., b
        - Op het altaar van de H. Drievuldigheid in de Nieuwe Kerk., 1
          - Vidimus door Hermannus de Gouda, deken van de kerk van St. Marie te Utrecht, van de akte van stichting van de vicarie in 1439 door Joost, zoon van Joost Petersz., en van de akte uit 1439 waarbij Rudolf van Diepholt, bisschop van Utrecht, deze stichting bekrachtigt, 1531; met Nederlandse vertaling van de akte van stichting, [16e eeuw]., [1439-1531 en 16e eeuw]; 1638, 1638.1; 1 charter en 1 stuk
            De vidimus in het Latijn.
            - Vidumus, 1531, 1638.1
            - Stuk., 1638
          - Akte waarbij Jacobus de Lis, priester verbonden aan de Nieuwe Kerk te Amsterdam, verklaart de presentatie van Johannes van Assendelff met de vicarie in het openbaar afgekondigd te hebben, 1445, met de akte waarbij de officiaal van de aartsdiaken van Utrecht de voordracht door Joost, zoon van Joost Petersz., bekend maakt, 1445; met akte van toelating tot de vicarie door de officiaal van de aartsdiaken van Utrecht., 1639, 1639.1, 1639.2; 2 getransfigeerde charters en 1 charter
            In het Latijn en 1 charter.
            - Akte van Jacob de Lis, 1445, 1639.1
            - Akte van de officiaal, 1445, getransfigeerd, 1639.2
            - Akte van toelating, 1445, 1639
          - Akte van toelating van Henricus de Zelem de Lottum tot de vicarie op voordracht van Joost van Winssen door de officiaal van de aartsdiaken van Utrecht., 1486; 1640; 1 charter
          - Akte van overdracht van het collatierecht van de vicarie door Jacob van Winssen aan zijn broer Gerrit, gepasseerd voor notaris Gerardus Bijer, 1507; met akte van bekrachtiging van deze overdracht door Frederik van Baden, bisschop van Utrecht., 1641.1, 1641.2; 2 getransfigeerde charters
            - Akte van overdracht, 1507, 1641.1
            - Akte van bekrachtiging, 1507, getransfigeerd, 1641.2
          - Akte waarbij de officiaal van de aartsdiaken te Utrecht de voordracht bekendmaakt van Petrus, zoon van Petrus, voor de vicarie door Elias van Winssen, 1568, met akte waarbij Johannes Petersz. tresorier van de Nieuwe Kerk te Amsterdam, verklaart dit in het openbaar afgekondigd te hebben, 1568; met akte van toelating tot de vicarie door de officiaal van de aartsdiaken te Utrecht, 1568, met akte waarbij Henricus Paulusz., provisor, verklaart Petrus in het bezit van de vicarie te hebben gesteld., 1642.1, 1642.2; 2 charters
            - Akte van de officiaal, 1569, 1642.1
            - Akte ?, 1569, 1642.2
          - Akte van presentatie van Johan van Winssen aan de Staten van Holland en West-Friesland voor de vicarie door Wouter van Amstel van Mijnden als echtgenoot van Anthonia van Winssen, gepasseerd voor notaris J. van Wiel te Utrecht., 1587; 1643; 1 stuk
        - Op een altaar in de Nieuwe Kerk., 2
          - Akte van stichting van een vicarie door Dirck Boelenz. op een door hem opgericht altaar in de kerk te Amsterdam, 1458, authentiek afschrift, [16e eeuw]., [1458 en 16e eeuw]; 1644; 1 stuk
            Gedruk in: De Bont, 'O.L. Vrouwe- of Nieuwe Kerk', p. 223-225.
      - Grafkelders., c
        - Lijst van leden uit het geslacht Schellings die begraven zijn in de twee grafkelders in de Oude Kerk, eigendom van Cornelia Heereman van Zuydtwijck, in de periode., 1700-1725, [18e eeuw]; 1645; 1 stuk
      - Landerijen, huizen en renten buiten de stad., d
        Zie ook Nieuwer-Amstel en Sloten.
        - Akten van transport, ten overstaan van schepenen van Amsterdam, van diverse landerijen gelegen buiten de Regulierspoort te Amsterdam., 1561-1587; 1646-1655
          - Transport van twee roeden land op het Gasthuispad door de regenten van het St. Petersgasthuis te Amsterdam aan Wijbaut de Wael en Jan Claesz. Cat, 1561, 1646; 1 charter
          - Transport van de helft van een sloot door Pieter en Jacob Vredericxz. aan Jan Claesz. Cat, 1562, 1647; 1 charter
            De andere helft van de sloot is eigendom van Pieter Jacobsz. Schaep.
          - Transport van een stuk land door het St. Claraconvent aan Jan Claesz. Cat en Nelle Boelen, weduwe van jonge Pieter Codde, authentiek afschrift, 1562, [16e eeuw], 1648; 1 stuk
          - Transport van twee campen land door Pieter Jacobsz. Schaep aan Jan. Claesz. Cat, met authentiek afschrift, 1562; [16e eeuw], 1649; 1 charter en 1 stuk
          - Transport van de helft van een sloot door Trijn en Janneken Sijmon Jan van Limmensdrs. aan Jan Claesz. Cat en Pieter Jacobsz. Schaep, 1565, 1650; 1 charter
          - Transport van een roede land door Jan Gerritsz. Modderman aan Jan Claesz. Cat, met aantekening over de betaling van een rente op dat land door Jan Claesz. Cat, 1565; 1579, 1651; 1 charter en 1 stuk
          - Transport van een stuk land door het St. Ceciliaconvent aan Boudewijn Jacobsz. en Jan Claesz. Cat, met akte van bekrachtiging door Gerrit Wolff van Zutphen, generaal minister van de Derde Orde van St. Franciscus, 1565; 1566, 1652.1, 1652.2; 2 getransfigeerde charters
            - 1565, 1652.1
            - 1566, getransfigeerd, 1652.2
          - Transport van diverse percelen land door burgemeesters en raden van Amsterdam aan Jan Claesz. Cat, 1582, 1653; 1 charter
          - Transport van 4 1/2 roede land door Claes Lambertsz. aan Jan Claesz. Cat, 1583, 1654; 1 charter
          - Transport van vijf roeden land door Cornelis Jansz. Duijnwaijer c.s. aan Jan Cleasz. Cat, 1587, 1655; 1 charter
        - Akte van transport, ten overstaan van schepenen van Amsterdam, van een hypotheek van 12 carolus gulden per jaar gevestigd op een tuin en erf buiten de Regulierspoort door Job Jansz. en Aechte Jansdr. aan Jan Claesz. Cat, 1580; met akte van transport, ten overstaan van schepenen van Amsterdam, van dit land door Reijer Florisz. aan Michiel van Hongaerden, 1568, authentiek afschrift, 1579., [1568-1580]; 1656; 2 stukken
        - Kaart van elf roeden land gelegen buiten de Regulierspoort, eigendom van Frans Jansz. Cat en Ael Jansdr., gemeten door Joost Jansz., landmeter van Amstelland., 1587; 1657; 1 stuk
        - Akte, ten overstaan van burgemeester en raad van Amsterdam, waarbij Ael Jansdr., weduwe van Dirck Jansz. Strijcker, op verzoek van Jan Claesz. Cat verklaart dat deze in 1563 20 roeden land gelegen buiten de Regulierspoort heeft verkocht aan Dirck Strijcker en Jacob Cornelisz. Aeckersloot, 1589; met de betreffende akte van transport, 1564, authentiek afschrift, 1589., [1563-1589]; 1658; 2 stukken
        - Akte van scheiding en deling, ten overstaan van schepenen van Amsterdam, van enkele landerijen gelegen buiten de Regulierspoort tussen Jan Claesz. Cat en Ael Jansdr., weduwe van Dirck Jansz. Strijcker, c.s., 1591; 1659; 1 charter
        - Akten, waarbij respectievelijk Jan Claesz. Cat en Mathea Jansdr. Cat aan diverse personen hun schuld in verband met het bezit van landerijen in de omgeving van Amsterdam, tegen betaling van een vast jaarlijks bedrag, kwijtschelden, klad., [16e eeuw]; 1660; 1 stuk
        - Stukken betreffende een losrente van 12 carolus gulden per jaar gevestigd op 4 roeden land gelegen tegenover het Hoerenpad buiten Amsterdam., [1602-1666]; 1661-1663
          - Akte van schuldbekentenis, ten overstaan van schepenen van Amsterdam, aan Claes Heeremans wegens deze rente, met dorsale aantekening van de aflossing, 1602; 1666, 1661; 1 charter
          - Akte van transport, ten overstaan van schepenen van Amsterdam, van een huis en erf bezwaard met een jaarlijkse losrente, gelegen tegenover het Hoerenpad door Joannes Olij aan Gerrit Jansz., met als retroacta de akten van transport van dit stuk land door Thonis Ariesz. Santman aan Claes Jacobsz. Bleijcker, en door Claes Jacobsz. Bleijcker aan Gerrit Jansz. Olij, 1636; 1611, 1621, 1662.1 - 1662.3; 3 getransfigeerde charters
            - 1636, 1662.1
            - 1621, getransfigeerd, 1662.2
            - 1611, getransfigeerd, 1662.3
          - Stukken betreffende de openbare verkoop van goederen van Gerrit Jansz. wegens achterstand in de betaling van de rente aan de erfgenamen van Claes Heeremans, 1663-1666, 1663; 1 charter en 9 stukken
        - Kaart van een stuk land uit de nalatenschap van Mathea Jansdr. Cat, gelegen over de wetering bij [Amsterdam]., [in of kort na 1598]; 1664; 1 stuk
        - Memorie van de voorwaarden waarop de erfgenamen van Allert Boel Andriesz. enkele landerijen en huizen gelegen buiten Amsterdam publiek willen verkopen, concept., [vóór 1621]; 1665; 1 stuk
        - Akte van transport, ten overstaan van schepenen van Amsterdam, van enkele percelen land gelegen bij het zandpad achter het Hoerenpad en aan de wetering in de Buitenveldertse polder door Silvester Heereman aan het stadsbestuur van Amsterdam, 1662, Afschrift., [17e eeuw]; 1666; 1 stuk
        - Stukken betreffende het proces voor het gerecht van Amsterdam tussen Silvester Heereman en Aernout van der Weijen over het eigendom van een pad gelegen over de wetering 'opt santpad' buiten Amsterdam, 1665-1668; met kaart van de landerijen van Silvester Heereman bij de wetering, gemeten door Jacobus Thijssen van Leijden, 1660, aangevuld in 1661; met als retroacta akte waarbij Mathea Jansdr. Cat onder meer bepaalt dat er een pad aangelegd moet worden, 1591, concept; afschrift, [17e eeuw]; akten van transport, ten overstaan van schepenen van Amsterdam, van vier roeden land gelegen over de wetering buiten Amsterdam door Charles le Roy en Daniel de Haen aan Jan Clock, 1621; door Jan Clock aan Jan Fouquer, 1630; door Jan Fouquer aan Aernout van der Weijen, 1634, Afschriften., 1667; 1 omslag
        - Kaart van negentien percelen land eigendom van Silvester Heereman van Zuydtwijck gelegen in de Bovenkerc Kercpolder tussen de Amstel en de Amstelveense weg gemeten door Cornelis Coel., 1668; ---; 1 stuk
          Voorheen inv.nr. 1668.
          Bevindt zich in 4.HZF, inv.nr. 2.
        - Akte waarbij de kinderen van Diderik Heereman van Zuydtwijck met David de Loo, Joannes van Kerckem en Hendrik Gerritsz. een regeling treffen over de verbreding van een pad gelegen tussen hun landerijen in de Buitenveldertse polder van de buitensingel van Amsterdam, gepasseerd voor notaris Jacob Matham te Amsterdam., 1685; 1669; 1 stuk
    - Berkel en Rodenrijs., 6
      - Akte van transport, ten overstaan van schout en gezworenen van Berkel, van twee morgen land genaamd de Windaes Camp, gelegen te Berkel door Dirck Claesz. aan Arent Cornelisz, 1586; met als retroakte de akte van transport van dit stuk land door Maritgen Arentsdr., weduwe van Pieter Danielsz., aan Claes Jansz., 1578., [1586, 1578]; 1670.1, 1670.2; 2 getransfigeerde charters
        - 1586, 1670.1
        - 1578, getransfigeerd, 1670.2
      - Akte van transport, ten overstaan van schout en gezworenen van Berkel, van zeven hont land gelegen te Berkel door Claes Cornelisz. c.s. aan Maerten Cornelisz. Cock., 1594; 1671; 1 charter
      - Akte van verdeling, ten overstaan van schout en gezworenen van Berkel, van 8 morgen 3 hont land gelegen te Berkel tussen dekerkmeesters van Berkel enerzijds en Maerten Cornelisz. Cock c.s. anderzijds., 1596; 1672; 1 charter
      - Stukken betreffende de reiniging en het uitdiepen van de wateringen en sloten in het ambacht Berkel en Rodenrijs., 1641; 1673; 3 stukken
      - Stukken betreffende de wijziging van de keur op de afwatering van Berkel en Rodenrijs door dijkgraaf en hoogheemraden van Delfland, 1650-1652, Afschrift., [17e eeuw]; 1674; 4 stukken
      - Kwitantie van Jan de Groot voor Simon Graswinckel wegens betaling van kosten sedert 1655, gemaakt in de behandeling van een rechtszaak voor dijkgraaf en hoogheemraden van Delfland tussen de ingelanden van Pijnacker en die van Berkel., 1659; 1675; 1 stuk
        Zie ook inv.nrs. 1872-1873, 1876-1877, 1879, 1887.
    - Bodegraven., 7
      - Akte van transport, ten overstaan van schout en schepenen van Bodegraven, van een woning met 30 morgen land gelegen in de Weijlandspolder te Bodegraven door de erfgenamen van Dirk van Stopenburgh aan Frederik Jacob Heereman van Zuydtwijck, 1703; met stukken betreffende de financiële afwikkeling van de koop, 1703-1705., 1676, 1676.1, 1676.2; 2 charters en 4 stukken
        Met als retroacta:
        - 1703, 1676.1
        - 1705, getransfigeerd, 1676.2
        - Overige stuk(ken), 1676
      - Akten van transport en/of verkoop van diverse stukken van dit land., [1521-1687]; 1677-1688
        - door de erfgenamen van Evert Jansz. aan Jan Henricksz, 1521, 1677; 1 charter
        - door Pieter Jansz. aan Jacob Warnersz, 1544, 1678; 1 charter
          Gedrukt in: Kleijntjens, 'Verkoopbrief' p. 214.
        - door Jan Dircxz. Timmer aan Pieter Ramp Lourisz., 1610; met stukken betreffende een losrente en betreffende de ontheffing van leenroerigheid aan de leenkamer van Naaldwijk van een stuk van het land, 1610-1612, 1679.1 - 1679.5; 3 charters en 2 getransfigeerde charters
          Een van de charters gecancelleerd.
          - 1610, 1679.1
          - 1611, 1679.2
          - 1610, getransfigeerd, 1679.3
          - 1612, 1679.4
          - 1612, gecancelleerd, 1679.5
        - door Pieter Ramp Lourisz. aan Johan de Goijer, 1612; met akte van verkoop en kwitanties wegens betaling van de koopsom, met akte van verhuur door Johan de Goijer aan Jan Petersz. Ramp, met akte waarin schout en schepenen van Bodegraven getuigenis afleggen over eigendom en waarde van het land, 1611-1612; 1630; 1649, 1680; 1 charter en 3 stukken
        - door de erfgenamen van Johan de Goijer aan Jan Dircxs. van der Pauw, 1659; met authentiek afschrift; met aantekening van de secretaris van Bodegraven over de eigenaar van het land, 1657; met akte van verkoop en kwitanties wegens betaling van de koopsom, 1657; met brief van de secretaris van Bodegraven aan Johannes van Campen, notaris te Valkenburg, over een afschrift van de akte van transport, 1659; met akte van vestiging van een losrente op het land, 1657, met dorsale kwitanties, 1658-1661, 1681, 1681.1- 1681.2; 2 charters en 4 stukken
          Een van de akten gecancelleerd.
          - 1659, 1681.1
          - 1657, 1681.2
          - Overige stuk(ken), 1681
        - door de erfgenamen van Jan Pieters Ramp aan Warnar en Pieter Jacobs, 1658, authentiek afschrift, 1658; met kwitanties wegens betaling van de koopsom, 1658-1661, 1682; 2 stukken
        - door de erfgenamen van Jan Dircxs. van der Pauw aan Warnar en Pieter van den Engh respectievelijk Warnar van den Engh, 1661; met akte waarbij de grootvader van de kinderen van Jan Dircsx. van der Pauw wordt gemachtigd het land te transporteren, 1661, 1683, 1683.1 - 1683.3; 3 charters en 1 stuk
          - Aan Warner en Pieter van den Engh, 1659, 1683.1
          - Aan Warner van den Engh, 1657, 1683.2
          - Machtiging van grootvader van kinderen van Jan Dircxs, 1661, 1683.3
          - Overige stuk(ken), 1683
        - door Willem Jacobsen van den Engh aan zijn broer Warnar van den Engh, met akte van scheiding en deling van de boedel van Jacob Pietersz. van den Engh, met stukken betreffende de belening van Warnar van den Engh met een stuk land, en de waarde daarvan, 1655; 1650; 1650-1651, 1649, 1684, 1684.1-1684.3; 3 charters en 3 stukken
          - Door Willem Jacobsen van den Engh aan Warner van den Engh ,1650, 1684.1
          - Belening van Warner van den Engh, 1650, 1684.2
          - 1655, 1684.3
          - Overige stuk(ken), 1684
        - door Pieter van den Engh aan Dirk van Stopenburgh, 1668; met aantekening betreffende de waarde van het land, en akte waarbij schout en schepenen van Woerden verklaren dat beide heren hun landerijen geruild hebben, 1667, 1668, 1685; 1 charter en 2 stukken
        - door de rentmeester-generaal van de domeinen van Holland aan Dirk van Stopenburgh, 1671; met akte van verhuur aan Dirk van Stopenburgh, 1668 en kwitanties wegens betaling van de huur, 1669-1671, 1686; 1 charter en 2 stukken
        - door de erfgenamen van Beligje Jans, weduwe van Bartholomeus Thijsse, aan Johan van Dam, 1685, 1687; 1 stuk
        - door Johan van Dam aan Dirk van Stopenburgh, 1687; met akte waarbij Hendrick Cornelis Wiltenburgh verklaart af te zien van alle aanspraken op het land, 1687, 1688; 1 charter en 1 stuk
      - Stukken betreffende het proces voor het Hof van Holland tussen Frederik Jacob Heereman van Zuydtwijck en de erfgenamen van Dirk van Stopenburgh over de betaling van diverse belastingen over het land dat Frederik Jacob Heereman van Zuydtwijck van hen gekocht had, deels in afschrift., 1719-1720; 1689; 5 stukken
      - Brieven van D. van Beke aan Frederik Jacob Heereman van Zuydtwijck betreffende het beheer van zijn goederen te Bodegraven., 1719-1720, 1725; 1690; 10 stukken
      - Stukken betreffende het protest van de ingelanden van diverse polders te Bodegraven-waaronder Frederik Jacob Heereman van Zuydtwijck-tegen een door burgemeester en ambachtbewaarders van Bodegraven opgelegde belasting ter financiering van de aankoop van de tienden te Bodegraven van de Staten van Holland en West-Friesland, met afschrift van een van de stukken., 1722-1723; 1691; 5 stukken
        Een van de stukken gedrukt.
    - Bovenkarspel., 8
      - Kwitantie van C.B. Cousebant uit Enkhuizen voor de erfgenamen van Diderik Heereman van Zuydtwijck wegens voorgeschoten belastingen in Bovenkarspel, Broek en Enkhuizen., 1694; 1692; 1 stuk
    - Castricum., 9
      - Akte van transport, ten overstaan van de schout van Castricum van een stuk land, geheten Lutke Langhe Velt, gelegen te Castricum door Jan Maertsz. Menroesz. aan Frans Jacobsz., 1513; 1693; 1 charter
      - Akte van transport, ten overstaan van schout en schepenen van Castricum, van 2 1/2 morgen land, geheten IJssemaet, gelegen te Castricum door Cornelis Thonisz. aan Frederik Ramp., 1589; 1694; 1 charter
    - 's-Gravenhage., 10
      - Stukken betreffende een erfpacht afkomstig uit een huis met landerijen later geheten Sorgvliet, gelegen aan de Scheveningseweg te 's-Gravenhage., 1504-1822; 1695-1698; 4 charters en 8 stukken
        - Akte van transport, ten overstaan van schepenen van 's-Gravenhage, van de helft van de erfpacht door de erfgenamen van Jan van Montfoort aan Jan Michiel Louffs, 1606; met als retroacta: de akte van transport van het huis c.a. door de erfgenamen van Jan Bruyns aan Cornelis Jansz. van Montfoort, 1540, en de akte waarbij Jan Dircxz. het huis c.a. in eeuwige erfpacht heeft genomen, 1551, 1695.1 - 1695.3; 3 getransfigeerde charters
          Zie ook inv.nr. 1696.
          - 1606, 1695.1
          - 1540, getransfigeerd, 1695.2
          - 1551, getransfigeerd, 1695.3
        - Akte van transport, ten overstaan van schepenen van 's-Gravenhage, van 16 hont land door Duve Pieter Coevelsdr., weduwe van Jan Huyghe Claisz., aan Pieter Barthoutsz, 1504, 1696; 1 charter
          Retroakte voor een van de percelen land vermeld in de akte van transport van 1540 (inv.nr.1695).
        - Stukken betreffende de betaling van de erfpacht door Willem Bentinck van Rhoon, later door zijn erfgenamen, aan diverse leden van de familie Heereman van Zuydtwijck, 1730-1812, 1697; 5 stukken
        - Stukken betreffende de betaling van de erfpacht door Maria Sophia Haagen en August H.C. Wächter aan Theodor Joseph en Karl Heinrich Heereman van Zuydtwijck, 1819-1822, 1698; 3 stukken
      - Stukken betreffende een rente gevestigd op enkele huizen in de St. Jacobsstraat, alias het Padtmos, te 's-Gravenhage., 1594-1706; 1699-1701; 1 charter en 13 stukken
        - Akte van de voorwaarden waarop Jan Michiel Louffs zijn tuin gelegen in de St. Jacobsstraat te 's-Gravenhage wil verkopen, authentiek afschrift; met akte van vestiging van een rente van 15 stuivers per jaar op een erf gelegen in de St. Jacobsstraat te 's-Gravenhage door Heindrick Aertsz. ten behoeve van Jan Crijnen, met afschrift, 1594, 1598; [18e eeuw], 1699; 1 charter en 2 stukken
        - Kwitantie van Diderik Heereman van Zuydtwijck voor Gerrit Appeldoorn wegens betaling van vijf jaar renten, 1675; met brief van Diderik Heereman van Zuydtwijck aan NN over de betaling van renten door [Gerrit] Appeldoorn en andere financiële zaken, Afschriften, 1675, 1700; 2 stukken
        - Stukken betreffende de betaling van de rente door de regenten van de Waalse kerk aan de erfgenamen van Diderik Heereman van Zuydtwijck, later aan Maria Heereman van Zuydtwijck, 1678-1706; met aantekeningen over de vererving van de renten, [ca. 1683], 1701; 9 stukken
      - Brieven van Johan de Cocq aan een onbekende en aan Cornelia Heereman van Zuydtwijck over de betaling van een rente op een huis en landerijen, gelegen in Eikenduinen bij 's-Gravenhage, 1704, 1705 en 1712; met aantekeningen over de betaling in de jaren 1710-1712 en 1716-1717, [ca. 1717] en over de afkoop van de rente door Cornelis Roels van Waarder, 1738., [1704-1738]; 1702; 6 stukken
    - Haarlem., 11
      - Stukken betreffende een huis en ca. 8 morgen land, genaamd Akendam, gelegen buiten de Kruispoort te Haarlem., 1558-1647; 1703-1710; 1 charter en 12 stukken
        - Akte van belening van Emerentiana van Woerden van Vliet door Johan van Ligne als heer van Naaldwijk, met akte waarbij Hubert van Woerden van Vliet, en Anna [Catharina] van Zuylen van Nijevelt, ten overstaan van leenmannen van de grafelijkheid van Holland, dit goed overdragen aan hun dochter Emerentiana van Woerden van Vliet, echtgenote van Ghijsbrecht van Bronckhorst, Afschrift, 1559, 1558, 1703; 1 stuk
        - Akte waarbij Johan en Anthonius van Woerden van Vliet hun zuster Emerentiana toestemming geven een hypotheek te nemen op het goed, 1583, authentiek afschrift, 1596; met akte waarbij Emerentiana belooft aan Alijdt Pietersdr. om in geval van verhoging van de hypotheekrente deze verhoogde rente aan haar te betalen, 1584, authentiek afschrift, 1596, [1583-1596], 1704; 2 stukken
        - Akte van overeenkomst tussen Johan van Duvenvoorde, namens zijn echtgenote Odilia Valckenaer, en Johan van Winssen, mede als voogd van Josijna Uutenbroeck, minderjarige dochter van Emerentiana van Woerden van Vliet, over de restitutie van de hoofdsom van de hypotheek op het goed gevestigd, 1608, 1705; 2 stukken
        - Akte waarbij wordt verklaard dat Johan van Winssen als erfgenaam van Emerentiana van Woerden van Vliet het goed in bezit heeft genomen, gepasseerd voor notaris Joseph van Trier te Haarlem, 1606, 1706; 1 stuk